臺灣高等法院臺南分院刑事判決　 95年度上重更(一)字第372號
上　訴　人
即　被　告　丁○○
　　　　　　　　　　（現另案於臺灣臺南監獄執行中）
選任辯護人　洪梅芬律師
　　　　　　李季錦律師
　　　　　　涂欣成律師
上　訴　人
即　被　告　甲○○
指定辯護人　本院公設辯護人　乙○○
上列上訴人因違反毒品危害防制條例案件，不服臺灣臺南地方法
院九十三年度重訴字第二十二號中華民國九十四年八月三十一日
第一審判決（起訴案號：臺灣臺南地方法院檢察署九十三年度偵
字第五二九三號、九十三年度營偵字第四Ｏ九號），提起上訴，
本院判決後（九十四年度上重訴字第一Ｏ一二號），經最高法院
第一次發回更審，本院判決如下：
    主  文
原判決關於丁○○販賣第一級毒品及定執行刑部分，暨甲○○部
分均撤銷。
丁○○共同連續販賣第一級毒品，累犯，處無期徒刑，褫奪公權
終身。扣案附表一編號一所示之第一級毒品海洛因（驗餘淨重壹
佰拾壹點玖伍公克），沒收銷燬之；販賣毒品所得新臺幣壹佰陸
拾玖萬肆仟元、如附表一編號三至十所示之物、附表一編號一所
示之第一級毒品海洛因外包裝（重陸點壹玖公克），均沒收。
甲○○共同連續販賣第一級毒品，處有期徒刑拾年。扣案附表一
編號一所示之第一級毒品海洛因（驗餘淨重壹佰拾壹點玖伍公克
），沒收銷燬之；販賣毒品所得新臺幣壹萬貳仟元、如附表一編
號三至十所示之物、附表一編號一所示之第一級毒品海洛因外包
裝（重陸點壹玖公克），均沒收。
    事  實
一、丁○○（綽號「南哥」、「阿南」）與其媳婦甲○○同住在
    臺南縣下營鄉西連村三鄰連表三十之一號住處，丁○○前因
    販賣第二級毒品安非他命案件，經臺灣嘉義地方法院八十五
    年度訴字第三八三號判處有期徒刑四年二月，於民國（下同
    ）八十六年三月六日確定；又因二次違反麻醉藥品管理條例
    案件，經臺灣臺南地方法院八十五年度易字第一一九九號、
    八十六年度易字第二○二四號各判處有期徒刑八月、八月，
    分別於八十六年三月十一日、八十六年六月二十一日確定，
    上開三罪經定應執行刑為有期徒刑五年六月，送監執行後於
    八十八年九月七日因縮短刑期假釋付保護管束出獄，再於九
    十年九月二十一日假釋付保護管束期滿視為刑之執行完畢。
    詎不知悔改，竟意圖營利，基於販賣第一級毒品海洛因之概
　　括犯意，先於九十一年間某日起至九十三年一、二月間某日
　  止，以其所有如附表一編號九、十所示之行動電話二支作為
    聯絡工具，在不詳地點及臺南縣新營市營新醫院或新營市○○路六二○巷六十六號五樓之三等處，以每塊海洛因磚重三
    百五十公克新臺幣（下同）一百萬元，或以台制每兩十三萬
    元不等之價格，向姓名年籍均不詳之人及己○○（所涉販賣
    第一級毒品罪部分，業經本院判處無期徒刑，褫奪公權終身
    確定），販入數量不詳之海洛因，其中向己○○於九十三年
    一、二月某日所販入之海洛因磚至少有二塊，合計重七百公
    克。再以其所有之粉碎機、研磨機、電子秤、夾鏈袋及封口
    機，將上開海洛因予以稀釋分裝後，再以其所持有如附表一
    編號九、十所示之行動電話作為聯絡販毒工具，先後於附表
    二編號一、二所示時間及地點，以附表二編號一、二所示之
    次數及數量，連續販賣海洛因予陳瞳亮及張天良；又與甲○○意圖營利，共同基於販賣第一級毒品海洛因之概括犯意聯
    絡，於附表二編號三所示時間及地點，以附表二編號三所示
    之次數及數量，共同連續販賣海洛因予丙○○。嗣經臺南縣
    警察局刑事警察隊報告臺灣臺南地方法院檢察署檢察官指揮
    偵辦，對丁○○、甲○○、己○○等人實施通訊監察監聽，
    並於九十三年三月二十三日上午持臺灣臺南地方法院核發之
    搜索票搜索丁○○上開住處，並在其所駕駛之車號ＵＡ─７
    ８５６號自用小客車內查獲夜宿車內之丁○○，另扣得如附
    表一扣除編號十所示之物品，始發覺上情（丁○○販賣第二
    級毒品安非他命部分，業經判處有期徒刑拾年確定）。
二、案經臺灣臺南地方法院檢察署檢察官指揮臺南縣警察局移送
    該署檢察官偵查起訴。
    理  由
壹、證據能力部分:
一、被告丁○○主張證人丙○○於警詢之筆錄為傳聞證據；於檢
    察官偵查中未經交互詰問之偵查筆錄，不能認為屬於刑事訴
    訟法第一百五十九條之一第二項傳聞證據之例外，均不具證
    據能力云云。按被告以外之人於檢察事務官、司法警察官或
    司法警察調查中所為之陳述，與審判中不符時，其先前之陳
    述具有較可信之特別情況，且為證明犯罪事實存否所必要者
    ，得為證據，刑事訴訟法第一百五十九條之二定有明文。而
    所謂「具有較可信之特別情況」，乃指陳述係在特別可信為
    真實之情況下所為者而言，例如被告以外之人出於自然之發
    言，或違反自己利益之陳述等特別情形均屬之。蓋被告以外
    之人在類此特別情況下所為之任意性陳述，通常其虛偽之可
    能性偏低，若該項陳述為證明犯罪事實存否所必要，依上開
    規定，自得構成傳聞法則之例外，而承認其證據能力。經查
    ，證人丙○○於警詢時證述略以：「就是丁○○販賣第一級
    毒品海洛因給我施打的，我曾打電話給丁○○購買毒品，但
    電話是由他媳婦甲○○接聽，才轉給丁○○聽，有時丁○○
    沒空時，多是由甲○○把毒品交給我的。我多是先以公共電
    話撥打丁○○的0000000000號行動電話，告訴他我要購買多
    少毒品後，雙方約在西連村村莊內一家土地公廟交易，我們
    一手交錢一手交貨。我總計向他們購買約十幾次毒品，其中
    與甲○○交易有四次，其他均與丁○○交易，甲○○知道我
    向他購買之物係毒品。」（見警卷一第40-41頁）嗣於偵查
    中證述略以：「我於九十二年八月開始就有跟丁○○、甲○○購買海洛因，約有十幾次，我都是撥打電話購買，接電話
    的人不一定，有時是丁○○，有時是甲○○接的，我都是直
    接告訴他要買多少，我每次以一千元或一千五百元不等價格
    購買一包海洛因，再約在下營鄉西連村連表住處或西連村附
    近的土地公廟交易。有時是甲○○將海洛因拿給我，有時是
    丁○○拿給我，甲○○拿給我約四次，丁○○是六次以上。
    最後一次是九十二年九月四日下午三時許在土地公廟購買三
    千元，是甲○○拿給我的。我是聽人說丁○○在賣，我買來
    自己施用。庭上的甲○○就是我所稱賣給我毒品之人。」（
    見偵卷一第132-133、138頁）等語明確。但於本院更一審審
    理時卻證稱：「（辯護人問：丙○○你有無向被告丁○○買
    過毒品？）答：我有向人買毒品，但是不是被告丁○○我不
    太認得了。」；「（辯護人問：你在九十二年是向何人買毒
    品？）答：忘記了。」；「（辯護人問：有無綽號？）答：
    忘了。」；「（辯護人問：有無特徵？）答：不知道。」；
    「（辯護人問：南仔是否在法庭上的被告丁○○？）答：東
    西拿給我就馬上走了，我沒有注意看。」；「（辯護人問：
    妳有無看過一個女的拿海洛因給你？）答：（未答）。」；
    「（辯護人問：妳是忘記了嗎？）答：忘記了。」；「（辯
　　護人問：該名女性是否叫甲○○（提示一審卷一九十四年六
　　月八日第二十七頁並告以要旨）？）答：我不知道他的名字
　  。」（以上均見本院更一審九十六年六月二十六日審判筆錄
    12-13頁）其迴護被告丁○○與甲○○之情，至為明顯。俟
    經審判長質問「（當時檢察官問妳綽號南仔是何人，妳說我
    剛才有看到即在庭的丁○○。法官再問是否剛才的丁○○，
    妳回答是的。問妳誰拿給妳的次數比較多，妳說是甲○○拿
    給妳的次數比較多，因為有時候是甲○○，有時候是丁○○
    ，打電話是何人接的，有時候是甲○○，有時候是丁○○，
    最後一次是三千元，最後被查獲的海洛因是向誰買的，妳說
    是向甲○○買的，妳說她的兒子跟妳的女兒是同學，有何意
    見（提示原審卷第264至265頁並告以要旨）？）丙○○始答
    稱：沒意見。」等語。再查，證人丙○○其警詢及偵查中之
    供述，係在自由意志下所為，而法院審理時已離犯案時間久
    遠，記憶較易模糊，且容易受同案被告之影響，而為迴護不
    實之陳述，在所難免，故證人丙○○先前警詢及偵查中之證
    述內容，具有較為可信之特別情況，且為證明犯罪事實存否
    所必要，依刑事訴訟法第一百五十九條之二之規定，應具有
    證據能力。
二、次按被告以外之人於審判外之陳述，經當事人於審判程序同
    意作為證據，法院審酌該言詞陳述或書面陳述作成時之情況
    ，認為適當者，亦得為證據。當事人、代理人或辯護人於法
    院調查證據時，知有刑事訴訟法第一百五十九條第一項不得
    為證據之情形，而未於言詞辯論終結前聲明異議，視為有前
    項之同意，刑事訴訟法第一百五十九條之五定有明文。查被
    告丁○○對於其他證人己○○、陳瞳亮、張天良；被告甲○○對於同案被告即證人丁○○、馮文生、洪麗雲等人於警詢
    、偵查中之陳述，為審判外之陳述而屬傳聞證據，被告二人
    及公訴人於偵、審中提出及偵、審中所調取函查之各項具傳
    聞性質之證據資料（除0000000000手機監聽譯文外），公訴
    人、被告丁○○、甲○○於本院審判程序中對於前述證人於
    警詢、偵查中之證述及其他相關具傳聞性質之證據資料之證
    據能力，均沒有意見，且迄於言詞辯論終結前亦未聲明異議
    。本院審酌上開證人於警詢、偵查中在檢察官面前陳述及各
    項證據資料作成之情況，核無違法取證或其他瑕疪，且為證
    明本件犯罪事實所必要之重要關係事項，認為以之作為證據
    為適當，上開證人於警詢、偵查中所為審判外之陳述及其他
    相關證據資料，自得採為證據。
貳、實體部分:
一、訊據被告丁○○坦承有附表二編號一、二販賣毒品海洛因等
    事，惟矢口否認有附表二編號三與被告甲○○共同販賣海洛
    因予丙○○犯行，辯稱：不認識丙○○，扣案一百七十萬六
    千元之現金乃欲購買聯結車車頭所用，並非販毒所得云云。
    被告甲○○矢口否認有販賣毒品海洛因予丙○○犯行，辯稱
    ：不認識丙○○，沒有幫丁○○接過電話云云。
二、經查：
（一）上開附表二編號一、二被告丁○○販賣毒品海洛因予陳瞳
      亮、張天良犯罪事實，迭據被告丁○○於原審及本院上訴
      審及更一審審理時供承不諱，並據證人即購買海洛因之張
      天良（見警卷一第四之一至四之七頁、偵查卷一第一三三
      、一三四、一四一頁）、陳瞳亮（見偵查卷一第一八四至
      一八六、二○五、二○六頁）證稱：確實有於附表二編號
      一、二所示時地向被告丁○○購買海洛因等情屬實。而證
      人陳瞳亮、張天良被訴連續販賣海洛因部分，陳瞳亮經原
      審法院於九十三年三月三十日以九十二年度訴字第九二九
      號判處無期徒刑，褫奪公權終身；張天良則經原審法院於
      九十四年六月二十九日以九十三年度訴字第一三一六號判
      處有期徒刑十三年，有刑事判決二份可考（見偵查卷一第
      一六三至一八○頁、一審卷二第一一三至一一九頁），此
      部分販賣毒品海洛因事實明確。
（二）上開附表二編號三被告丁○○與甲○○販賣毒品海洛因予
      丙○○犯罪事實，迭據購買海洛因之丙○○於警訊證稱：
      「我撥打門號0000000000號行動電話向丁○○
      購買海洛因，電話是由甲○○接聽再轉交丁○○，丁○○
      沒空將海洛因交給我時，則是由甲○○將海洛因交給我，
      我與甲○○共交易過四次」（見警卷一第五之一至五之四
      頁），於偵查中證稱：「我從九十二年八月起至九十二年
      九月四日止，有在臺南縣下營鄉西連村內某土地公廟附近
      與丁○○、甲○○購買海洛因，電話有時是丁○○接的，
      有時是甲○○接的，而甲○○親自拿給我四次，丁○○至
      少有六次，每次購買金額約一千元或一千五百元，最後一
      次是三千元」（見偵查卷一第一三二、一三三、一三八頁
      ），更於原審證稱：「我認識甲○○，因為甲○○女兒與
      我兒子是同學，我們見過很多次，我所施用的海洛因是向
      丁○○購買的，電話有時是丁○○接，有時是甲○○接，
      有時是丁○○前來交付海洛因，有時是甲○○；丁○○接
      聽電話的次數比較多，但甲○○出來交付海洛因的次數比
      較多」等語（見一審卷一第二六三至二七四頁），於本院
      更一審經行交互詰問證稱：「（審判長問：當時檢察官問
      妳綽號南仔是何人，妳說我剛才有看到即在庭的丁○○。
      法官再問是否剛才的丁○○，妳回答是的。問妳誰拿給妳
      的次數比較多，妳說是甲○○拿給妳的次數比較多，因為
      有時候是甲○○，有時候是丁○○，打電話是何人接的，
      有時候是甲○○，有時候是丁○○，最後一次是三千元，
      最後被查獲的海洛因是向誰買的，妳說是向甲○○買的，
      妳說她的兒子跟妳的女兒是同學，有何意見（提示原審卷
      第264至265頁並告以要旨）？）答：沒意見。」等語。觀
      諸丙○○上開各項證述內容，關於與被告丁○○、甲○○
      購買海洛因之聯絡方式、購買時間、地點、價格，及由何
      人交付等重要買賣毒品海洛因情節始終一致且明確，甚可
      可具體說出如何認識被告甲○○及丁○○之緣由，其證詞
      自堪憑信。而購買毒品之丙○○於查獲時經警員採集尿液
      送驗結果，呈嗎啡陽性反應，有臺南縣衛生局尿液檢驗成
      績書及尿液送驗名冊各一份可參（見一審卷二第二、三頁
      ），證實丙○○所述其出面購買毒品海洛因之情節亦與常
      理無違，又被告丁○○、甲○○所辯未販賣毒品予丙○○
      之詞，不足採信，詳如後述，益可認定被告丁○○、甲○○確實有附表二編號三販賣海洛因予丙○○之行為。
（三）又經販賣海洛因予被告丁○○之上游己○○於偵查中具結
      指認，證明被告丁○○確實有於上開時地，向其販入二塊
      重七百公克、價值為二百萬元之圓形海洛因磚等事（見偵
      查卷一第七十八、八十一頁），另有原審九十三年度重訴
      字第二號己○○違反毒品危害防制條例案件刑事卷宗可稽
      （相關證詞及刑事判決均影印外放）。此外，復有臺灣臺
      南地方法院檢察署通訊監察書及通訊監察譯文各一份（與
      本案有關乃被告丁○○自承所使用之門號0000000
      000、0000000000號之通訊監察譯文，見警
      卷一第六之十二、六之十五、七之二至七之九頁、警卷三
      第一一九至一三三、一四二至一四四頁、一審卷一第六十
      五頁）、現場蒐證照片四十七張在卷可稽（見警卷一第九
      之一至九之二十五頁），另有扣案如附表一扣除編號十所
      示之物品可證（見警卷一第八之三、八之四、八之七頁）
      。其中扣案之附表一編號一所示白粉三包，經送法務部調
      查局依據化學呈色法、氣相層析質譜分析法鑑驗結果，確
      屬第一級毒品海洛因無訛（總淨重一百十一點九五公克，
      純度為百分之五十九點八三，空包裝重六．一九公克），
      有該局九十三年四月十九日調科壹字第２００００４８０
      ３號鑑定通知書一紙在卷可稽（見偵查卷一第二十五頁）
      。又被告丁○○既坦承粉碎機、研磨機、電子秤、夾鏈袋
      及封口機等是用來稀釋海洛因（見警卷一第二之四頁），
      其販入純度較高之海洛因後，將之稀釋成純度較低之海洛
      因賣出，以此賺取差價，確有營利意圖自明。
（四）被告丁○○及甲○○均辯稱不認識丙○○，且沒有共同連
      續販賣海洛因予丙○○云云，被告甲○○另辯稱沒有幫被
      告丁○○接過電話云云（見偵查卷一第一三五頁）。惟查
      ，(一)證人丙○○於原審證稱：「我認識甲○○，因為甲○○女兒與我兒子是同學，我們見過很多次，我所施用的海
      洛因是向丁○○購買的，電話有時是丁○○接，有時是甲○○接，有時是丁○○前來交付海洛因，有時是甲○○；
      丁○○接聽電話的次數比較多，但甲○○出來交付海洛因
      的次數比較多」等語（見一審卷一第二六三至二七四頁）
      ，核與其於警詢證稱：「我撥打門號000000000
      0號行動電話向丁○○購買海洛因，電話是由甲○○接聽
      再轉交丁○○，丁○○沒空將海洛因交給我時，則是由甲○○將海洛因交給我，我與甲○○共交易過四次」（見警
      卷一第五之一至五之四頁），及於偵查中證稱：「我從九
      十二年八月起至九十二年九月四日止，有在臺南縣下營鄉
      西連村內某土地公廟附近與丁○○、甲○○購買海洛因，
      電話有時是丁○○接的，有時是甲○○接的，而甲○○親
      自拿給我四次，丁○○至少有六次，每次購買金額約一千
      元或一千五百元，最後一次是三千元」等語大致相符（見
      偵查卷一第一三二、一三三、一三八頁）。雖證人丙○○
      對被告丁○○及甲○○之聯絡及交付次數之陳述，先後略
      有不一致，惟此係因被告丁○○、甲○○與證人丙○○聯
      絡以及出面交易之次數不盡相同，上開不一致乃證人記憶
      隨時間遞減所產生之正常現象，自不能以上開些微不一致
      事項，遽而認定被告丁○○及甲○○均未曾共同販賣海洛
      因予證人丙○○。(二)證人即丙○○之夫戊○○於本院更一
      審到庭證稱伊因曾送瓦斯而認識被告丁○○，但未曾向被
      告丁○○購買海洛因，未曾介紹丙○○與被告丁○○認識
      ，丙○○所施用之毒品係其自行找人購買，伊未曾向被告
      丁○○購買海洛因給丙○○施用等語明確。（見本院更一
      審卷第一九九至二Ｏ一頁）而證人丙○○於本院更一審到
      庭證稱伊係自戊○○處看到被告丁○○之電話，乃自行與
      被告丁○○連絡購買海洛因毒品，並非由戊○○代為購買
      等語在卷。（見本院更一審卷第二Ｏ一至二Ｏ四頁）足證
      被告丁○○、甲○○共同販賣海洛因之對象確為丙○○無
      誤，故被告丁○○辯稱伊未販賣海洛因予丙○○，而是賣
      給戊○○云云，顯係為被告甲○○脫罪之詞，而不足採信
      。
（五）關於被告丁○○被扣得一百七十萬六千元之現金是否屬於
      販賣毒品所得乙節，被告丁○○雖辯稱扣案現金是要買聯
      結車車頭，以供運送發電廠飛灰使用（見警卷一第二之四
      頁，九十三年度聲羈第九○號卷刑事卷第四頁、偵查卷一
      第三九頁），並於九十三年四月二十三日供稱：「打算到
      高雄市○○路及嘉義購買拖車」（見偵查卷一第六十二頁
      ）。於原審辯稱警方查扣之一百七十六萬六千元，是跟伊
      媳婦即被告甲○○借一百萬，其中甲○○拿走二萬元，另
      外七十萬元係己○○給伊的，多出來的部分是伊帶在身上
      的現金云云。（見原審卷二第十五至二十三頁）然查：(一)
      證人己○○於原審證稱：「丁○○確實有投資運送飛灰事
      宜，所獲得的利潤會分給丁○○紅利，丁○○先前有說要
      拿我給他的運輸費用，加上一筆錢再投資公司買拖車頭，
      但我沒有要丁○○去買拖車頭，六、七十萬元是在九十三
      年一月農曆過年前後交付給丁○○，其後並沒有再討論投
      資的事。」（見一審卷一第二四四至二四八頁），但經審
      判長訊問證人己○○有關被告丁○○投資金額及時間、分
    　紅期間及比例等等，證人己○○卻證稱：「扣案的一百七
      十萬元裡面有無我給丁○○的分紅六、七十萬元，我自己
      也不清楚，我給丁○○紅利並沒有開收據，我也沒有辦法
      證明一百七十萬元裡面有無我給丁○○的分紅六、七十萬
      元」（見一審卷一第二五一頁）。而證人己○○於偵查中
      另證稱：「我於九十三年二、三月間曾付給丁○○六、七
      十萬元的運輸費用，但我並沒有請丁○○去買拖車頭，也
      不知道扣案現金的來源。」（見偵查卷一第一九二、一九
      三頁）。雖證人己○○嗣於本院更一審審理時證稱因被告
      丁○○有買車子在伊公司靠行，六、七十萬元是給被告丁○○運費等語（見本院更一審卷第一九五至一九六頁）。
      縱認屬實，但亦無法證明扣案之一百七十六萬六千元含有
      該運費六、七十萬元。(二)被告甲○○就上開扣案現金於原
      審以證人身分證稱：「丁○○曾向我表示請我回去娘家調
      借約一百萬元買車頭，我回娘家沒有調到錢，我就自己向
      同事潘淑貞借十萬、潘淑文借三十萬，其他我再出一半，
      總共是九十幾萬，我是在丁○○被查獲前一、二天即九十
      三年三月十九、二十日左右交給丁○○，我曾經在九十三
      年初中過『大家樂』，贏了七十幾萬，連同先前還有儲蓄
      十幾萬，再玩幾期大家樂後，大概剩下五十幾萬，我只交
      給丁○○九十八萬，我自己留二萬」云云（見一審卷一第
      二五三至二五五、二六○、二六二、二六三頁），但證人
      甲○○於九十三年三月二十三日為警詢問時，明白表示不
      知被告丁○○身上所查扣大筆現金之來源是否為販毒不法
      所得（見警卷一第三之三頁），經臺灣臺南地方法院檢察
      署檢察官於九十三年七月二十一日勘驗上開警詢錄音光碟
      ，被告甲○○確實僅為上開陳述，對於扣案現金來源亦隻
      字未提，有勘驗筆錄一份可證（見偵查卷一第二二○頁）
      。(三)尤其，查獲當日九十三年三月二十三日被告丁○○及
      甲○○為前開警詢初次陳述後，自被告丁○○於偵查中選
      任之辯護人於九十三年三月二十六日具狀表示，扣案現金
      其中一百萬元乃被告甲○○借予被告丁○○購買「拖車頭
      」後（見偵查卷一第三十一頁），被告丁○○於九十三年
      五月十八日隨即表示「現金一百七十萬是要買聯結車頭，
      錢『都是』向我媳甲○○借來的」（見九十三年度偵聲字
      第八五號卷刑事卷第六頁），同時被告甲○○於九十三年
      六月十五日表示「其中一百萬元是我向住在高雄縣岡山鎮
      ○○○路一四一號之（非親生）妹妹潘淑貞、潘淑文所借
      ，並交給丁○○作為購買車頭用」（見偵查卷一第一三六
      頁）。此外，九十三年三月二十九日被告丁○○與偵查中
      選任之辯護人在臺灣臺南看守所接見時有以下對話：「（
      丁○○：我被找到的一百七十多萬是要買第三隻拖車頭）
      、（辯護人：但是你媳婦是說那是你房子的價款）、（丁○○：我不愛跟她說這麼清楚，我房子貸款只有七十多萬
      嘛，我跟我媳婦借一百萬）．．（辯護人：你媳婦一百萬
      是怎麼借的？）、（丁○○：她說她從她娘家那拿來的）
      、（辯護人：但是她不是這樣講，她說這部分是簽六合彩
      來的）、（丁○○：這我不知道）、（辯護人：然後呢？
      你們兩個講的不合，就不好了）、（丁○○：妳可以打電
      話去跟她講一下）．．（辯護人：對啦！她說是跟你簽六
      合彩來的）（丁○○：簽六合彩，簽沒這麼多啦！）．．
      （辯護人：現在就是那一百七十萬如果你們交待好的話，
      如果有機會就發還回來，一百七十萬也不是小數字啊，對
      不對？）．．（丁○○：妳可以打電話跟我媳婦溝通一下
      啦！）、（辯護人：可以，可以）」有臺灣臺南看守所檢
      送臺灣臺南地方法院檢察署之錄音譯文一份可查（見偵查
      卷一第一九八頁）。(四)綜合上開證據資料，首先，從證人
      己○○上開證詞再勾稽被告丁○○先前所為抗辯，其中有
      關給付投資報酬之時間及分派方式、給付紅利後有無再討
      論投資購買聯結車頭、有無商請被告丁○○去購買聯結車
      頭等證詞，均不一致而有重大瑕疵，甚而證人己○○亦表
      示無從證明扣案部分現金是否與投資分紅有關；且如真為
      合法所得，自可大方存入銀行帳戶，若為公司經營發給紅
      利，自有憑有據，應可昭人公信，但被告丁○○及證人己○○反而均不能提出上開資金來源之證明，是被告丁○○
      辯稱扣案現金其中六、七十萬元乃合法投資所得，不能採
      信。其次，再綜合論述證人甲○○與被告丁○○之說詞及
      上開譯文內容，證人甲○○對於其中一百萬元之詳細來源
      ，先表示全不知情，其後再就是否全部為賭博所得或是向
      何人所借得，又前後矛盾，而對於究竟是借得一百萬元或
      是九十八萬元，被告二人陳述亦不一致；苟係被告甲○○
      於查獲前一、二日前借予被告丁○○，為求自身利益，且
      借款時日僅距離警訊當日不過二日之久，自可趁其記憶明
      晰時，明白說出上開現金來源，以圖早日取回所借貸資金
      ，但被告甲○○仍就此所謂合法取得之借款，未曾表示任
      何意見，實與常情有違。況本院上訴審時再隔別訊問被告
      二人並命甲○○具結作證，被告二人就借款利息及如何償
      還，所供不相一致，丁○○供稱甲○○交錢時並未向其表
      示金錢之來源，且未曾言及需付利息，核與被告甲○○所
      證交錢時伊曾表示係返回娘家所借，且丁○○當時曾表示
      要付利息之情節不同（見本院上訴卷第一九０至一九四頁
      ），且被告甲○○既有能力回娘家借錢一百多萬元，卻於
      本院上訴審審理中另因犯公共危險罪判處拘役五十日無錢
      繳納易科金四萬五千元（以每日九百元計算），經通緝後
      始經緝獲到案執行，有臺灣高等法院被告通緝紀錄表及前
      案案件異動查作業表在卷可參（見本院上訴卷第一五三、
      一五四頁），亦不合情理。再者，被告丁○○坦承向證人
      己○○購買二塊海洛因磚，仍未交付買毒價金，目前仍有
      積欠買毒款項等語（見九十三年度聲羈字第九○號卷刑事
      卷第五頁，一審卷一第一七二頁、一審卷二第十七頁），
      而證人己○○亦作同樣證述，表示二塊海洛因磚市價約二
      百萬元（見一審卷一第二五二、二五三頁），輔以被告丁○○乃長期販賣海洛因及安非他命之大盤毒販，其下三名
      買受證人陳瞳亮、張天良（海洛因部分）、洪麗雲（安非
      他命部分，已確定）均因販賣毒品罪遭法院判刑在案。又
      扣案之現金一百七十萬六千元，於被告連續販賣毒品海洛
      因及已確定之販賣毒品安非他命予如附表二編號一、二、
      三、四之人，依上開四人證述購買毒品之期間及次數，均
      以頻率最大、額度最小即有利於被告之方式計算，剛好符
      合被告丁○○販賣毒品海洛因所得，詳如附表三所示。因
      此，上開扣案現金當為被告丁○○長期販賣本案毒品所得
      ，且供作本案尚未給付證人己○○二百萬元海洛因磚價款
      之用，兼具供購買毒品販售及販售毒品所得之性質自明。
（六）綜上所述，本案事證明確，被告丁○○及甲○○犯行應堪
      認定。
三、按海洛因係屬毒品危害防制條例第二條第二項第一款規定之
    第一級毒品。毒品危害防制條例業經總統於九十二年七月九
    日以華總一義字第０九二００一二一九三０號令修正公布，
    並自九十三年一月九日施行。將第四條規定由原五項增列為
    六項，對第一項製造、運輸、販賣第一級毒品規定，則修法
    前後刑度均相同。新法既已修正公布第四條條文，在理論上
    ，屬法律有變更，在實務上參照最高法院八十年度第二次刑
    事庭長會議決定（二），僅法律名稱變更，條文內容均未變
    更，上級法院無庸撤銷原判決之意旨，如構成要件及法定刑
    俱未變更，逕行適用現行法，不生新舊法比較之問題，故無
    刑法第二條第一項規定新舊法比較之適用。按海洛因為毒品
    危害防制條例第二條第二項第一款所規定之第一級毒品，則
    被告二人將第一級毒品海洛因販賣他人，核被告丁○○及甲○○所為，均係犯同條例第四條第一項販賣第一級毒品罪。
    被告二人持有第一級毒品之低度行為，為販賣之高度行為所
    吸收，不另論罪。被告二人就附表二編號三販賣毒品予丙○○部分，彼此間有犯意聯絡及行為分擔，為共同正犯。又被
    告犯罪後刑法於九十五年七月一日修正公佈施行，刑法第五
    十六條連續犯規定業已刪除，依修正後之刑法已刪除刑法連
    續犯之規定，則被告所犯上述各罪應依數罪併罰論斷之，比
    較新舊法之規定，修正後之規定並非較有利於被告，應適用
    修正前刑法第五十六條連續犯之規定。是被告先後多次犯行
    ，時間緊接，所犯係構成要件相同之罪名，顯係基於概括犯
    意為之，應成立連續犯，依修正前刑法第五十六條規定論以
    一販賣第一級毒品既遂罪，並就罰金刑部分加重其刑（販賣
    第一級毒品罪之法定刑為死刑或無期徒刑部分，依法不得加
    重）。再被告丁○○有如事實欄所載論罪科刑執行完畢之情
    形，有臺灣高等法院被告前案紀錄表可按，其於五年以內再
    犯本件有期徒刑以上之罪，不論依修正前之刑法第四十七條
    ，或於九十四年一月七日修正公佈、九十五年七月一日生效
    施行之修正後刑法第四十七條第一項之規定，均構成累犯，
    對被告而言並無有利或不利之情形，自不生新舊法比較之問
    題，應逕依修正前之刑法第四十七條，論以累犯，並就上開
    得加重其刑之罰金刑部分加重其刑，再依刑法第七十條規定
    ，遞加重其刑。又修正前刑法第五十九條規定，犯罪之情狀
    可憫恕者，得酌量減輕其刑，而新修正刑法第五十九條規定
    犯罪之情狀顯可憫恕認科以最低刑仍嫌過重者，得酌量減輕
    其刑，增列文字將適用條件予以明文化。而修正前刑法第六
    十四條第二項規定，死刑減輕者，為無期徒刑或十五年以下
    十二年以上有期徒刑，第六十五條第二項規定無期徒刑減輕
    者為七年以上有期徒刑，惟修正後刑法第六十四條第二項死
    刑減輕者為無期徒刑，第六十五條第二項規定，無期徒刑減
    輕者為二十年以下十五年以上有期徒刑，行為後新刑法對於
    死刑與無期徒刑減輕其刑之規定有變更，比較新舊刑法之規
    定，以修正前之刑法第五十九條、第六十四條第二項、第六
    十五條第二項之規定，有利於被告，爰適用修正前刑法第五
    十九條、第六十四條第二項、第六十五條第二項之規定，合
    先敘明。又被告甲○○乃為其公公即被告丁○○接聽電話及
    交付海洛因，所交易對象丙○○為單純施用者，犯罪情節尚
    屬輕微，因本件法定刑為死刑及無期徒刑之罪，被告所犯情
    輕法重，其犯罪情節衡情尚有可憫恕之處，本院認為被告甲○○販賣海洛因部分應依刑法第五十九條之規定減輕其刑。
    至被告丁○○交易數量、次數甚多，尚不具備可憫恕之情狀
    ，不宜依刑法第五十九條之規定減輕其刑，併予敘明。
四、原審予被告二人販賣第一級毒品部分，予論罪科刑，固非無
    見。惟 (一)毒品危害防制條例新法雖已修正公布第四條條
    文，依上開說明，在理論上，屬法律有變更，在實務上如構
    成要件及法定刑俱未變更，逕行適用現行法，不生新舊法比
    較之問題，故無刑法第二條第一項規定新舊法比較之問題適
    用；原判決認應係法律有變更，依刑法第二條第一項前段規
    定，比較新舊法，適用裁判時即修正後之毒品危害防制條例
    ，顯適用法則不當。(二)毒品危害防制條例第十九條第一項
    關於沒收之規定，係採義務沒收主義。故凡犯同條例第四條
    至第九條、第十二條、第十三條或第十四條第一項、第二項
    之罪者，其供犯罪所用之物或因犯罪所得之財物，均應諭知
    沒收，法院無審酌之餘地。而毒品之外包裝有防止毒品裸露
    、逸出及潮濕之功用，並便於攜帶及運輸，其係供販賣、運
    輸毒品所用之物，至為顯然。原判決於該毒品之外包裝，竟
    漏未依上開規定宣告沒收，並有判決不適用法則之違誤（最
    高法院九十二年度台上字第一二七五號判決參照）。（三)
    被告甲○○並未幫助「阿姐」販賣毒品海洛因，詳如後述，
    原判決認此部分成立幫助販賣第一級毒品罪，亦有未當。被
    告丁○○上訴意旨，指摘原判決量刑過重，被告甲○○上訴
    意旨否認犯罪，雖均無足取。但原判決既有上開可議，自屬
    無法維持，應由本院就被告丁○○販賣第一級毒品及定執行
    刑部分，暨被告甲○○部分均撤銷改判之。爰審酌被告丁○○有賭博、酒後駕車公共危險、妨害公務等前科，被告甲○○曾有賭博、違反臺灣省菸酒專賣條例等前科，販賣海洛因
    供人施用，戕害他人身心健康至鉅，嚴重危害社會秩序，且
    丁○○為上游毒品來源，再從中販賣下游牟利，擴大毒品戕
    害人群之範圍，而其下游買受者均再販賣他人，俱經法院判
    處重刑；甲○○參與丁○○販賣海洛因之行為，雖數量甚少
    ，惟因居中聯絡及交付毒品，亦導致毒品交易蔓延擴大，嚴
    重危害社會秩序，暨彼等販賣次數及期間等犯罪動機、目的
    、手段，甲○○一再矯詞否認犯行，丁○○雖坦承大部分犯
    罪，仍意圖掩飾共犯甲○○犯行及隱匿販毒所得，犯後態度
    均不能認為良好等一切情狀，分別量處被告丁○○無期徒刑
    ，依刑法第三十七條第一項宣告褫奪公權終身，被告甲○○
    有期徒刑十年，以資懲儆。扣案如附表一編號一第一級毒品
    海洛因（驗餘淨重壹佰拾壹點玖伍公克），乃違禁物，依毒
    品危害防制條例第十八條第一項前段規定，沒收銷燬之。編
    號三至十為被告丁○○所有供販賣海洛因所用以分裝之器具
    及聯絡電話，已據其供述在卷（見偵查卷一第十一頁，一審
    卷二第十四頁），應依毒品危害防制條例第十九條第一項規
    定宣告沒收。附表一編號一所示之第一級毒品海洛因外包裝
    （重陸點壹玖公克），有防止毒品裸露、逸出及潮濕之功用
    ，並便於攜帶及運輸，其係供販賣、運輸毒品所用之物，亦
    依毒品危害防制條例第十九條第一項規定，沒收之。又因被
    告丁○○係向上游毒販己○○購入海洛因，數量動則一、二
    百萬元，販賣之對象眾多，金額不小，由其扣案分裝毒品之
    器具觀之，被告丁○○應係毒品之中盤商，故平日準備數十
    萬元甚或百萬元之現金，俾供隨時得向上手購入毒品供己販
    賣。從而，扣案之現金一百七十萬六千元，詳如附表三所示
    ，除其中編號四之一萬二千元為被告丁○○販賣第二級毒品
    所得，已為丁○○確定之販賣第二級毒品罪宣告沒收外，扣
    除附表三編號一至三販賣毒品所得計四十三萬五千元，其餘
    一百二十五萬九千元，依上說明，則為被告丁○○預備購買
    第一級毒品供販賣之用，詳如附表三備註欄所載（其中甲○○販賣所得為一萬二千元，詳如附表三編號三，因係與被告
    丁○○共同販賣第一級毒品之所得，故於兩人均應宣告沒收
    之），應依毒品危害防制條例第十九條第一項規定宣告沒收
    。至於扣案如附表一編號十一至十三等物品，其中第一級毒
    品海洛因殘渣袋三包，乃被告丁○○施用海洛因餘留之物品
    ，且被告丁○○亦確實有施用海洛因，有臺南縣衛生局尿液
    檢驗成績書及尿液送驗名冊各一份可參（見偵查卷一第一一
    七、一一八頁），其他行動電話二支，經審核通訊監察監聽
    譯文後，並未發現上開二支電話之通聯記錄，且被告丁○○
    亦表示上開二支電話乃其向朋友所借，非其所有（見偵查卷
    一第六十三、一三七頁，一審卷一第六十七頁），均與本案
    無關，乃不予宣告沒收。
參、公訴意旨另以：被告甲○○於附表二編號四所示之時間、地
    點，聯絡有犯意聯絡之綽號「阿姐」，連續販賣毒品海洛因
    予馮文生多次。認被告甲○○涉犯毒品危害防制條例第四條
    第一項販賣第一級毒品罪嫌云云。經查：
一、按犯罪事實，應依證據認定之，無證據不得推定其犯罪事實
　　，又不能證明被告犯行者，應諭知無罪之判決，刑事訴訟法
  　第一百五十四條第一項、第三百零一條第一項分別定有明文
    。告訴人之告訴，係以使被告受刑事訴追為目的，是其陳述
    是否與事實相符，仍應調查其他證據以資審認。即在告訴人
    指訴被告涉嫌犯罪之場合，縱令所訴情由依其所結合之旁證
    在情理上尚非絕非無可能，若在一般生活經驗上仍可另為其
    他有利被告之合理推斷，根據「罪證有疑、利於被告」之證
    據法則，即不得遽以片面之觀點，認為告訴人之陳述或其所
    本旁證已適於為有罪判斷之依據。第三人作證指述時，亦應
    為相同之審認。
二、公訴人固採信證人馮文生於警詢、偵查中及原審指述。據馮
    文生於原審證稱：「我在九十三年五月丁○○被查獲後某日
　　順道前往甲○○上班的『３３３ＫＴＶ』聊天，其間我隨口
  　詢問甲○○有無海洛因可以調取，當時我並不是要向甲○○
    買，只是請甲○○幫我處理，我也不知道甲○○可不可以幫
    我調到，之後甲○○打電話告訴我表示『太子宮』附近有一
    位叫『阿姐』的可以賣海洛因給我。甲○○只有幫我用電話
    聯絡交貨地點，至於要買多少及金額等部分，我並沒有透過
    甲○○，我只是向甲○○表示需要調海洛因，之後我便在同
    年五月十日、十八日、二十三日向『阿姐』買過三次海洛因
    ，都是『阿姐』拿海洛因給我，『阿姐』從來沒有與我直接
    用電話聯絡過，我都是透過甲○○向『阿姐』買海洛因，也
    不知道甲○○與『阿姐』是何種關係」（見一審卷二第七十
    六至八十二頁），於警詢時及偵查中亦為相同之證述（見偵
    查卷一第九十八、九十九、二三四至二三六頁），認第三人
    馮文生在何時何地與甲○○接觸、甲○○如何聯繫「阿姐」
    、及其如何藉由甲○○之聯繫而與「阿姐」購買海洛因、購
    買海洛因之時間地點及數量等節，始終相符，而有高度一致
    性，自可憑信。作為被告甲○○與綽號「阿姐」共同販賣毒
    品海洛因罪嫌之論罪依據。
三、惟訊據被告甲○○堅詞否認有與「阿姐」共同販賣海洛因予
    馮文生行為。辯稱：根本毫無此事（見偵查卷一第一三八頁
    ），況檢察官未能舉出綽號「阿姐」之真實姓名年籍、住所
    ，以供傳訊到庭查明馮文生所述是否與事實相符。揆諸上開
    說明縱令馮文生所訴情由在情理上尚非絕非無可能，但既無
    其他不利於被告之合理事實足以綜合推斷，而認馮文生供述
    可採，根據「罪證有疑、利於被告」之證據法則，即不得遽
    以片面之觀點，認為馮文生之陳述作為被告甲○○有罪判斷
    之不利依據。
四、綜上所述，尚無法證明被告甲○○與「阿姐」有附表二編號
    四販賣海洛因犯行。因公訴人認此部分與上開論罪部分有連
    續犯裁判上一罪關係，乃不另為無罪判決之諭知。
據上論斷，應依刑事訴訟法第三百六十九條第一項前段、第三百
六十四條、第二百九十九條第一項前段，毒品危害防制條例第四
條第一項、第十八條第一項前段、第十九條第一項，刑法第二條
第一項前段、刑法第十一條前段、第二十八條、第三十七條第一
項、修正前刑法第五十六條、修正前刑法第四十七條、修正前刑
法第五十九條、修正前刑法第六十四條第二項、修正前刑法第六
十五條第二項，判決如主文。
本案經檢察官劉得鉦到庭執行職務。
中　　華　　民　　國　　96　　年　　7　　月　　10 　日
                  刑事第六庭  審判長法　官  蔡崇義
                                    法　官  董武全
                                    法　官  曾文欣
以上正本證明與原本無異。
如不服本判決，應於收受本判決後十日內向本院提出上訴書狀。
其未敘述上訴理由者並得於提起上訴後十日內向本院補提理由書
狀（均須按他造當事人之人數附繕本）「切勿逕送上級法院」。
　　　　　　　　　　　　　　　　　　書記官  李育儒
中　　華　　民　　國　　96　　年　　7 　　月　　11　　日
附錄本判決論罪科刑法條:
毒品危害防制條例第4條第1項
製造、運輸、販賣第一級毒品者，處死刑或無期徒刑；處無期徒
刑者，得併科新臺幣1千萬元以下罰金。
附表一：
┌──┬──────┬──┬──┬──────────────┐
│編號│扣案物品名稱│單位│數量│備                        註│
├──┼──────┼──┼──┼──────────────┤
│ 一 │第一級毒品海│ 包 │  │驗餘淨重壹佰壹拾點玖伍公克  │
│    │洛因        │    │    │包裝重陸點壹玖公克          │
├──┼──────┼──┼──┼──────────────┤
│ 二 │第二級毒品安│ 包 │柒  │驗餘淨重貳佰貳拾伍點陸玖公克│
│    │非他命      │    │    │                            │
├──┼──────┼──┼──┼──────────────┤
│ 三 │粉碎機      │臺  │壹  │供稀釋粉碎海洛因用。        │
│    │            │    │    │                            │
│    │            │    │    │                            │
├──┼──────┼──┼──┼──────────────┤
│ 四 │研磨機      │臺  │壹  │供稀釋粉碎海洛因用。        │
│    │            │    │    │                            │
│    │            │    │    │                            │
├──┼──────┼──┼──┼──────────────┤
│ 五 │封口機      │臺  │壹  │                            │
├──┼──────┼──┼──┼──────────────┤
│ 六 │電子秤      │臺  │壹  │                            │
├──┼──────┼──┼──┼──────────────┤
│ 七 │夾鏈袋（０號│小包│伍  │                            │
│    │尺寸）      │    │    │                            │
├──┼──────┼──┼──┼──────────────┤
│ 八 │夾鏈袋（３號│小包│貳  │                            │
│    │尺寸）      │    │    │                            │
├──┼──────┼──┼──┼──────────────┤
│ 九 │行動電話    │支  │壹  │  ＭＯＴＯＲＯＬＬＡ牌Ｃ２８│
│    │            │    │    │  ９型，銀色，內含門號０９５│
│    │            │    │    │  0000000號ＳＩＭ卡壹│
│    │            │    │    │  張。                      │
│    │            │    │    │                            │
│    │            │    │    │                            │
├──┼──────┼──┼──┼──────────────┤
│ 十 │行動電話    │支  │壹  │1.廠牌型號不詳，內含門號０９│
│    │            │    │    │  00000000號ＳＩＭ卡│
│    │            │    │    │  壹張。                    │
│    │            │    │    │2.未扣案但無證據證明已滅失。│
├──┼──────┼──┼──┼──────────────┤
│十一│行動電話    │支  │壹  │1.同上廠牌型號，白色，內含門│
│    │            │    │    │  號0000000000號Ｓ│
│    │            │    │    │  ＩＭ卡壹張。              │
│    │            │    │    │2.與本案無關。              │
├──┼──────┼──┼──┼──────────────┤
│十二│行動電話    │支  │壹  │1.ＭＯＴＯＲＯＬＬＡ牌８０８│
│    │            │    │    │  ８型，銀色，內含門號０９５│
│    │            │    │    │  0000000號ＳＩＭ卡壹│
│    │            │    │    │  張。                      │
│    │            │    │    │2.與本案無關。              │
├──┼──────┼──┼──┼──────────────┤
│十三│第一級毒品海│小包│  │其上已無海洛因殘留，為被告馮│
│    │洛因殘渣袋  │    │    │民豐施用而非販賣海洛因所用之│
│    │            │    │    │物，與本案無關。            │
├──┼──────┼──┼──┼──────────────┤
│十四│現金 (販毒所│    │    │1.面額壹仟元紙鈔計壹佰陸拾玖│
│    │得暨預備購買│    │    │  萬肆仟元、面額壹佰元紙鈔計│
│    │海洛因之用）│    │    │  壹萬貳仟元，總計壹佰柒拾萬│
│    │            │    │    │  陸仟元。                  │
│    │            │    │    │2.兼具供購買毒品販售及販售毒│
│    │            │    │    │  品所得之性質。            │
└──┴──────┴──┴──┴──────────────┘
附表二：【販賣數量及價格均依最低次數及頻率計算】
┌──┬────┬───┬──────┬──────┬─────┬─────┐
│編號│販售對象│販賣人│販賣起迄時間│販賣地點    │販賣次數  │備註      │
│    │暨毒品  │      │            │            │ 及數量   │          │
├──┼────┼───┼──────┼──────┼─────┼─────┤
│ 一 │陳瞳亮  │丁○○│91年6、7月某│臺南縣下營鄉│至少每四天│自91年7月 │
│    │        │      │日起至92年6 │西連村某廟宇│一次，每次│31日起算至│
│    ├────┤      │月17日遭查獲│及被告丁○○│至少購買五│92年6月16 │
│    │海洛因  │      │前某日止    │住處        │千元      │日，共321 │
│    │        │      │            │            │          │日，計80次│
├──┼────┼───┼──────┼──────┼─────┼─────┤
│ 二 │張天良  │丁○○│92年7月間起 │臺南縣下營鄉│至少四次，│          │
│    │        │      │至93年1月間 │西連村某廟宇│一錢二萬元│          │
│    ├────┤      │止          │及被告丁○○│一次，其餘│          │
│    │海洛因  │      │            │住處        │三次至少一│          │
│    │        │      │            │            │千元。    │          │
├──┼────┼───┼──────┼──────┼─────┼─────┤
│ 三 │丙○○  │丁○○│            │臺南縣下營鄉│至少十次，│其中至少四│
│    │        │甲○○│            │西連村內某土│每次至少一│次由甲○○│
│    ├────┤      │            │地公廟      │千元，最後│出面交付海│
│    │海洛因  │      │            │            │一次三千元│洛因。    │
├──┼────┼───┼──────┼──────┼─────┼─────┤
│ 四 │馮文生  │阿姐  │93年5月10、 │臺南縣鹽水鎮│至少三次  │由甲○○幫│
│    │        │      │18、23日    │大香港ＫＴＶ│          │助「阿姐」│
│    ├────┤      │            │前          │          │聯繫海洛因│
│    │海洛因  │      │            │            │          │交易事宜。│
├──┼────┼───┼──────┼──────┼─────┼─────┤
│ 五 │洪麗雲  │丁○○│92年12月某日│臺南縣鹽水鎮│至少四次，│由丁○○親│
│    │        │      │起至93年3月 │新中路八二巷│每次至少三│自前往洪麗│
│    ├────┤      │某日止      │八十弄十三號│千元。    │雲家中販賣│
│    │安非他命│      │            │四樓洪麗雲住│          │，未使用行│
│    │        │      │            │處          │          │動電話。  │
└──┴────┴───┴──────┴──────┴─────┴─────┘
 附表三：【販毒所得計算表，單位：新臺幣】
┌──┬───┬──────┬─────────┬─────────────┐
│編號│買受人│最低買受金額│  計  算  公  式  │  備                  註  │
├──┼───┼──────┼─────────┼─────────────┤
│ 一 │陳瞳亮│肆拾萬元    │5000x80           │扣案0000000元，扣除左列編 │
├──┼───┼──────┼─────────┤編號一、二、三販賣海洛因所│
│ 二 │張天良│貳萬仟元  │3000x1+20000x1    │得435000元及編號四販賣安非│
├──┼───┼──────┼─────────┤他命所得12000元，所餘12590│
   三 │丙○○│壹萬貳仟元  │1000x9+3000x1     │000元，為預備購買毒品販賣 │
├──┼───┼──────┬─────────┬─────────────┤
│ 四 │洪麗雲│壹萬貳仟元  │3000x4            │單獨在丁○○販賣安非他命項│
│    │      │            │                  │下沒收。                  │
├──┴───┴──────┴─────────┴─────────────┤
│ 被告丁○○應沒收0000000元，被告甲○○應沒收12000元。                     │
└─────────────────────────────────────┘
